臺灣臺中地方法院刑事判決　　　　　　100年度侵訴字第137號
公　訴　人　臺灣臺中地方法院檢察署檢察官
被　　　告　賴榮通
上列被告因妨害性自主罪案件，經檢察官提起公訴（100 年度偵
緝字第884 號），本院判決如下：
    主    文
賴榮通犯強制性交罪，累犯，處有期徒刑年捌月。
    犯 罪 事 實
一、賴榮通曾犯竊盜案件，經本院於民國96年10月1 日以96年度
    中簡字第2342號判處有期徒刑6 月確定，於97年7 月10日執
    行完畢。詎其仍不知悔改，於99年12月18日晚間23時許，與
    友人許育銘共同至Ａ女（警卷代號0000-00000，真實姓名及
    年籍資料詳卷）所服務之「○○卡拉OK店」（詳細地址詳卷
    ）飲酒唱歌，席間由Ａ女陪酒唱歌，迨於翌日凌晨4 時30分
    許結束後，賴榮通離開該店前向Ａ女表示已花光身上財物，
    無錢可搭乘計程車返家，Ａ女質問其真偽，賴榮通即向Ａ女
    表示如果要讓計程車賺，不如讓Ａ女賺取車資等語，Ａ女遂
    答應駕車順路送其返家，賴榮通因而搭乘Ａ女之便車，欲返
    回其位在臺中市○○區○○路84之1 號之居所，途經臺中市
    ○○區○○路時，賴榮通竟萌生妨害性自主之犯意，故意告
    知Ａ女錯誤之方向，指使Ａ女開往人煙較少之上墩路與西苑
    三街交岔路口附近，待Ａ女查覺有異，質問賴榮通究竟居住
    在何處？賴榮通突然將Ａ女所駕駛之自小客車之排檔桿排入
    P 檔，將該車停住，Ａ女驚慌之餘，即迅速拔下鑰匙逃至車
    外，並撥打電話報案，賴榮通見狀急忙上前搶奪Ａ女之行動
    電話，阻止Ａ女報警，賴榮通見Ａ女大聲呼救，即出手勒住
    Ａ女之頸部，違反Ａ女之意願，將其壓倒在地，繼而掀起Ａ
    女之上衣，欲脫去Ａ女之內衣，因Ａ女掙扎未果，遂直接將
    內衣往上掀後，親吻Ａ女之胸部，賴榮通強拉Ａ女之頭髮，
    喝令Ａ女跪趴在地上，再強行褪下Ａ女之內褲後，撫摸其私
    處，並以手指插入Ａ女之陰道內後，再拉下自己的褲子，露
    出陰莖，喝令Ａ女為其口交，Ａ女抗拒不從，致賴榮通無法
    如願，且因賴榮通對Ａ女強制性交過程中，Ａ女不斷掙脫大
    聲呼救，引起附近住戶之注意，乃報警處理，警方於99年12
    月19日凌晨5 時9 分許，接獲報案到場處理，賴榮通方停止
    其行為。賴榮通以上述強暴之方式，對Ａ女強制性交得逞，
    過程中致使Ａ女受有右頭、臉挫傷（無明顯傷痕）、右耳耳
    鳴、右胸挫瘀傷分別3 公分、3 公分、1 公分及2 公分、雙
    膝、右膝4 公分乘2 公分、左膝5 公分乘2 公分、挫瘀傷、
    右手臂2 公分乘1 公分之瘀傷、上門牙鬆脫等傷害。
二、案經Ａ女訴由臺中市政府警察局移送臺灣臺中地方法院檢察
    署檢察官偵查起訴。
    理    由
甲、程序方面
一、依性侵害犯罪防治法第12條第2項之規定， 司法機關所製作
    必須公示之文書，不得揭露被害人之姓名、出生年月日、住
    居所及其他足資識別被害人身分之資訊。是本件判決書犯罪
    事實欄及理由欄內關於告訴人Ａ女之姓名，均僅分別記載為
    Ａ女，核先敘明。
二、本案卷附Ａ女遭性侵害現場照片4 張（見警卷第39頁至第41
    頁），係屬機械性紀錄特徵，也就是認識對象的是照相機，
    透過機械鏡頭形成的畫面，以數位方式存入特定設備內（如
    記憶卡），然後還原於照相紙上，故相片中不含有人的供述
    要素，在現實情形與作為傳達結果的攝影、照相，其內容上
    的一致性是透過機械的正確性來加以保障的，並不存在人對
    現實情形的知覺、記憶，在表現時經常可能發生的錯誤（如
    知覺的不準確、誤差及記憶隨時間推移而發生的變化），故
    照片當然是非供述證據，並無傳聞法則之適用，是本案卷內
    所附上述照片既係透過照相機拍攝後列印所得，且與本案犯
    罪事實均具有關聯性，而被告及其選任辯護人對於卷內所附
    之上揭照片亦均未主張係執法人員違法取得，經查又無不得
    作為證據之事由，依法自得作為證據，而有證據能力。
三、被告以外之人於審判外之陳述，雖不符前4 條之規定（即刑
    事訴訟法第159 條之1 至同條之4 ），而經當事人於審判程
    序同意作為證據，法院審酌該言詞陳述或書面陳述作成時之
    情況，認為適當者，亦得為證據；當事人、代理人或辯護人
    於法院調查證據時，知有第159 條第1 項不得為證據之情形
    ，而未於言詞辯論終結前聲明異議者，視為有前項之同意，
    刑事訴訟法第159 條之5 定有明文。查證人即告訴人Ａ女、
    證人許育銘、林美君、林泳成分別於警詢之證述，雖均為審
    判外之陳述，而屬傳聞證據，惟被告及辯護人就此部分審判
    外之陳述，於本院準備程序時（見本院卷第25頁反面）同意
    本院審理時作為證據使用，且未於本院言詞辯論終結前爭執
    其證據能力或聲明異議，本院審酌該等書面陳述作成之情況
    ，並無違法或不當情事，且客觀上亦無不可信之情況，堪認
    為適當，依刑事訴訟法第159 條之5 之規定，認均具有證據
    能力。
四、按性侵害犯罪防治法第10條第1 項「醫院、診所對於被害人
    ，不得無故拒絕診療及開立驗傷診斷書」、第3 項「第1 項
    驗傷診斷書之格式，由中央衛生主管機關會商有關機關定之
    」之規定，依同法第11條第1 項相關規定，係為防治性侵害
    犯罪及保護被害人權益，對於被害人驗傷及取證所為之特別
    規定，其依此項規定所製作之驗傷診斷書，應屬刑事訴訟法
    第159 條第1 項「法律有規定」之傳聞證據之例外（最高法
    院95年度台上字第5026號判決意旨參照）。查，卷附告訴人
    Ａ女之受理疑似性侵害事件驗傷診斷書，為依性侵害犯罪防
    治法第10條第1 項之規定開立之驗傷診斷書，依前開判決要
    旨，應屬刑事訴訟法第159 條第1 項「法律有規定」之傳聞
    證據之例外，而有證據能力。
五、按被告以外之人於審判外之陳述，雖不符前4 條（指刑事訴
    訟法第159 條之1 至第159 條之4 ）之規定，而經當事人於
    審判程序同意作為證據，法院審酌該言詞陳述或書面陳述作
    成之情況，認為適當者，亦得為證據。當事人、代理人或辯
    護人於法院調查證據時，知有第159 條第1 項不得為證據之
    情形，而未於言詞辯論終結前聲明異議，視為有前項之同意
    ，刑事訴訟法第159 條之5 第1 項、第2 項亦有明文。經查
    ，除前揭證據能力之說明，本案其餘經本院引用作為證據之
    被告以外之人於審判外之陳述（包含書面陳述），其屬傳聞
    證據部分，被告及辯護人等於本院準備程序中均表示同意於
    本院審理時作為證據使用（見本院卷25頁反面），且迄於言
    詞辯論終結前亦未聲明異議。本院審酌上開證據資料製作時
    之情況，尚無違法不當及證明力明顯過低之瑕疵，亦認為以
    之作為證據應屬適當，故揆諸前開規定，爰依刑事訴訟法第
    159 條之5 規定，認前揭證據資料均有證據能力。
乙、實體方面
一、上開犯罪事實，業據被告賴榮通於本院準備程序及審理時均
    坦承不諱（見本院卷第24頁反面至第25頁反面、第35頁反面
    至第39頁），並經證人即告訴人Ａ女於警詢及偵查中所證述
    ：被告前往其所服務之○○卡拉OK店飲酒唱歌，由其坐檯陪
    酒唱歌服務，消費完畢後，被告向其表示無車資可搭乘計程
    車返家，遂順路開車送被告返回，不料被告卻引導其開往人
    煙稀少之地點，Ａ女發覺有異，因而質問被告，被告見東窗
    事發，遂將Ａ女所駕駛自用小客車之排檔桿，排入停車檔停
    住車輛，Ａ女發覺有異因而拔出鑰匙跑出車外，被告隨即緊
    跟Ａ女，為防止Ａ女報警，因而搶奪Ａ女之電話，再以上述
    強暴之方法，將Ａ女壓倒在地，及拉扯Ａ女之頭髮強迫其跪
    在地後，分別親吻Ａ女之胸部、撫摸Ａ女之私處、並以手指
    插入Ａ女之陰道，露出陰莖喝令Ａ女為其口交，Ａ女抗拒不
    從，幸經民眾聽見Ａ女之不斷掙脫呼救聲，因而報警處理，
    警方趕到現場後，被告方停止要求Ａ女為其口交之行為，而
    被告對Ａ女強制性交得逞過程中，致使Ａ女受有前揭傷勢等
    過程綦詳（見警卷第11頁至第23頁，偵緝卷第91頁反面至第
    103 頁反面、偵卷第10頁至第13頁、偵緝卷第87頁至第87頁
    反面），核與證人許育銘、林美君、林泳成、蕭炎宗等人分
    別於警詢及偵查中所證述等情節大致契合，並有告訴人Ａ女
    之受理疑似性侵害事件驗傷診斷書1 紙、員警職務報告1 份
    、臺中市警察局勤務指揮中心受理各類案件記錄單1 份，網
    路地圖列印2 張、臺灣臺中地方法院檢察署公務電話紀錄表
    1 份、臺中市政府消防局100 年7 月18日中市消指字第1000
    025805號函及其附件通話紀錄查詢、錄音紀錄1 份及Ａ女之
    驗傷光碟1 張在卷可稽，足徵被告之自白與事實相符，本件
    被告強制性交之犯行事證明確，犯行堪以認定，應依法論科
    。
二、論罪科刑
(一)、按判決事實既認定告訴人頸項成傷，係因上訴人扼勒所致，
    內褲撕破係被扯脫所致，自屬強暴行為當然發生之結果，殊
    難推定上訴人另有傷害、毀損之故意，事實上上訴人意在姦
    淫尋歡，何致尚有傷害、毀損心情，既非出於故意，毀損罪
    且不罰及過失犯，則除強姦一罪外，自未便論以傷害、毀損
    罪名（最高法院51年台上字第588 號判例可資參照）。次按
    性交者，謂非基於正當目的所為之下列性侵入行為：一、以
    性器進入他人之性器、肛門或口腔，或使之接合之行為。二
    、以性器以外之其他身體部位或器物進入他人之性器、肛門
    ，或使之接合之行為，刑法第10條第5 項定有明文。查被告
    以前揭強暴之方法，違反Ａ女之意願，親吻Ａ女之胸部、撫
    摸Ａ女之私處、將手指插入Ａ女之陰道，露出陰莖喝令Ａ女
    為其口交，Ａ女抗拒不從等行為，其中被告以手指插入Ａ女
    之陰道之行為，已該當強制性交既遂之犯行，是核被告所為
    ，係犯刑法第221 條第1 項之強制性交罪。
(二)、被告為達成對告訴人強制性交之目的，勒住Ａ女之頸部，將
    其壓倒在地，掀起Ａ女之上衣，欲脫去Ａ女之內衣，因Ａ女
    掙扎未果，遂直接將內衣往上掀後，親吻Ａ女之胸部，強拉
    Ａ女之頭髮，喝令Ａ女跪趴在地上，再強行褪下Ａ女之內褲
    後，撫摸其私處，並以手指插入Ａ女之陰道內後，再拉下自
    己的褲子，露出陰莖要求Ａ女為其口交，Ａ女抗拒不從，終
    至警方前來為止，係屬同一強制性交犯意下，為達成其同一
    犯罪之各個舉動，乃一強制性交之接續行為，為單純一罪。
(三)、被告以前揭強暴之方法，對Ａ女強制性交之過程，致使Ａ女
    之身體受有前揭之傷痕，該傷害犯行乃上開強制性交行為之
    當然結果，不另論傷害罪。
(四)、被告曾犯竊盜案件，經本院於96年10月1 日以96年度中簡字
    第2342號判處有期徒刑6 月確定，於97年7 月10日執行完畢
    ，有臺灣高等法院被告前案紀錄表1 份附卷可稽，其於受有
    期徒刑執行完畢後，5 年以內故意再犯本件有期徒刑以上之
    強制性交罪，為累犯，應依刑法第47條第1 項規定加重其刑
    。
(五)、爰審酌被告有上述前科紀錄，素行不佳，竟為發洩性慾，以
    無錢搭計程車返回居處為由，利用Ａ女順路載送其返家途中
    之機會，指引Ａ女至人煙稀少之地方，以上述強暴方法，違
    反Ａ女之意願，對其強制性交得逞，危害Ａ女之性自主決定
    權，造成告訴人Ａ女之心理、生理受有恐懼、創傷及影響社
    會治安之危害非淺，幸經民眾聽見Ａ女大聲掙脫呼救報警前
    往處理，始免繼續遭受被告之性侵害，被告迄今未賠償Ａ女
    之損害，求得Ａ女之原諒，並念及被告犯後於本院準備程序
    及審理時坦認犯行，已有悔意，犯後態度尚稱良好等一切情
    狀，量處如主文所示之刑，以示懲儆。
(六)、蒞庭檢察官雖具體求刑有期徒刑4 年等語。惟被告雖將手指
    插入Ａ女之陰道，而犯強制性交罪，但被告並未將陰莖插入
    Ａ女之陰道內，而其侵害Ａ女性自主之情節較諸通常性侵害
    之行為為輕，再者Ａ女雖受有上述傷痕，但絕大部分並非被
    告故意傷害、凌辱Ａ女所造成，而係Ａ女掙脫所致，且告訴
    人Ａ女於本院審理對法院訊問對被告量刑輕重之意見時，亦
    當庭表示尊重法院處理一節甚明，有本院審理筆錄在卷（見
    本院卷第39頁）可考，及審酌被告前揭犯罪等情狀後，本院
    認檢察官之求刑尚屬過重，故認量刑如主文所示為宜，附此
    敘明。
據上論斷，應依刑事訴訟法第299 條第1 項前段，刑法第221 條
第1 項、第47條第1 項，判決如主文。
本案經檢察官王亮欽到庭執行職務。
中    華    民    國   100    年    11    月    1     日
            刑事第十庭  審判長  法  官  張恩賜
                                法  官  林慧欣
                                法  官  楊萬益
以上正本證明與原本無異。
如不服本判決應於收受判決後10日內向本院提出上訴書狀，並應
敘述具體理由；其未敘述上訴理由者，應於上訴期間屆滿後20日
內向本院補提理由書（均須按他造當事人之人數附繕本）「切勿
逕送上級法院」。
                                書記官  譚系媛
中    華    民    國   100    年    11    月    1     日
附錄論罪科刑法條
中華民國刑法第221條
（強制性交罪）
對於男女以強暴、脅迫、恐嚇、催眠術或其他違反其意願之方法
而為性交者，處 3 年以上 10 年以下有期徒刑。
前項之未遂犯罰之。